Schůzka [OTHER2], 2020-04-27

Přítomni: [PERSON4], [PERSON5], [PERSON1], [PERSON9], [PERSON15], [PERSON10], [PERSON12]
Omluvena: [PERSON17]

Na schůzce bylo řešeno:

- meetingu se od příště má zúčastňovat také [PERSON17]
- je potřeba sehnat více lidí pro práci na [OTHER2]
- zjistit, jestli může v [ORGANIZATION5] pracovat [PERSON9] na neautoregresivním překladu
- dávat studentům témata, které je potřeba rozvíjet
- nejvíce hoří deliverable, je potřeba to odevzdat v červnu
- nejproblematičtější část, která se bude psát, je [OTHER1] a snižování komplexity, je potřeba ji začít psát co nejdříve
- data, které jsou nasbírané v angličtině, potřebuje [ORGANIZATION7] s [ORGANIZATION5] v češtině na nějaký jejich experiment
- k rozpracovanému článku, který se má posílat na WMT do 15. července, chybí quality estimation z [ORGANIZATION5]
- napsat [ORGANIZATION7], aby udělali potřebnou práci do 8. června
- napsat termíny [ORGANIZATION5]
- kontaktovat [PERSON17] ohledně překladu
- [PERSON5] bude kooordinovat [PERSON8]


Zápis sepsala: [ANNOTATOR1]
