Schůzka [ORGANIZATION32], 2020-06-17

Přítomni: [PERSON32], [PERSON34], [PERSON27], [PERSON20], [PERSON22], [PERSON16], [PERSON29], [PERSON4], [PERSON3], [PERSON34], [PERSON17], [PERSON2]
Omluveni: [PERSON19], [PERSON33]

Na schůzce bylo řešeno:

- řešilo se [PERSON35] a mělo by se to dělat podle starého podnětu
- do konce srpna by se měl podat čistopis podkladové studie [PROJECT5]
- [ORGANIZATION11] do čtvrtka pracuje na home office
- v rámci [ORGANIZATION24] vznikla nová pracovní skupina, která se má zabývat ulicemi a jejich zlepšením
- během čtvrtku a pátku projít aktualizace, které se týkají záměrů v území
- je potřeba za [ORGANIZATION32] sepsat komentář ke zprávě NPU za loňský rok
- [PERSON11] bude posílat všem zápis z porady
- [PERSON27] řeší žádost o výjimku ze stavební uzávěry, jedná se o [PROJECT3]
- je potřeba podepsat studii pro Městskou část [ORGANIZATION16], aby to měli do 24. 6.
- [PERSON16] si přeje, aby vrátnice vždy volala, když přijdou externisté, a upozornila, aby si vzali roušku
- paní radní [PERSON15] z [ORGANIZATION6] psala ohledně ploch TVE, přeje si, aby se [ORGANIZATION32] nějak postavil k jejím obecně-koncepčním dotazům
- když se píše vyjádření, je potřeba zkontrolovat rozdělovník

Zápis sepsala: [ANNOTATOR2]
