Zápis zeschůzky		
Dne 7. 10. 2020
Informace
•	Paní dr. [PERSON50] z [ORGANIZATION7] nás seznámila s důvody, proč se nahrávají naše schůzky – k vědeckým účelům. Prosí ty, kteří byli dnes připojeni z domova, aby na sekretariátu vyplnili svůj souhlas s použitím záznamů
•	Pište se do společného kalendáře – práci z domova, dovolené, lékaře, je to místo sešitu v sekretariátu
•	Chodí mi málo zpracovaných spisů
•	Výstava ve [ORGANIZATION18] „Skrytý řád a vnitřní podstata jedinečnosti historických měst České republiky“, doporučuji navštívit individuálně
•	5. 11. budeme mít setkání sekce, tak mohli bychom požádat prof. [PERSON35] o presentaci k této výstavě, zároveň [PERSON12] promítne [PROJECT2]
•	Povedu opět rozhovory s jednotlivými zaměstnanci, budou zaměřeny na jejich osobní cíle růstu s horizontem cca 2 roky
Pracovní
•	Spojení [PROJECT9], najde se řešení variantní pro obě možnosti řešení vedení mostu, aby se mohly jednou rozhodnout, která varianta zvítězí, [ORGANIZATION3] dopracuje variantně, bude se řešit v MPP (ne ve stávajícím ÚP)
•	[PROJECT25], dopracovat, v pátek schůzka, potok s podchodem dohromady, [PERSON49] chce hlavně hezké protihlukové zdi, [ORGANIZATION2] nezahrne do své DUR, neví se co je ve valu, bude to téměř ražené dílo, prosím [PERSON1], aby zjistila u [ORGANIZATION26], kdy bude interní schůzka a zúčastnila se jí
•	Koncepční zadání na [PROJECT14] – jak je na tom, [ORGANIZATION13] by to chtělo, [PERSON9] a [PERSON11], tento týden se pošle 
•	[PROJECT17], drží se rezerva na TT, překladiště na vlak na zeminu vytěženou z tunelu, mohla by zde mít jiný průřez než v celé délce, je na zdi, nemuseli by být stromy, Pro [ORGANIZATION5] zpracovává [ORGANIZATION23] a [PERSON15] studii (konec října), má to řešit až k metru Jinonice, byla u nás objemová studie objektu [ORGANIZATION11], osázet pruh mezi [PROJECT17] namísto stromořadí v úrovni Radlické (Radlická se asi dlouho ještě stavět nebude), [PERSON4] se v pondělí nepřipojil k jednání
•	Tisk na [PROJECT3], budou tam oba záměry, [PERSON41] bude mít připomínky, do [ORGANIZATION29] po 15.10.
•	[PROJECT5] – kdo nám u [PERSON37] pomůže se zadáním? [PERSON11] a [PERSON37] (okruh), [ORGANIZATION2] má alternativu přivaděčů, ale nechce ji zatím zveřejnit, 
•	[PROJECT5] ukázat [PERSON47] – jak jsme zpracovali připomínky [ORGANIZATION31], přidá se do studie Ambasáda?
•	[ORGANIZATION26] zadalo studii [PROJECT10] třídy, zpracovává se záměr
•	Podnět [PROJECT20], investor dodá nové řešení, když bude návrh přijatelný, dojde k redukci zastavitelných ploch
•	[PROJECT1], za město bude neakceptovatelné, [ORGANIZATION1] se tím nebude vysilovat, poslat odkaz [ORGANIZATION8] a [ORGANIZATION26]
•	[PROJECT22], chtějí verifikovat studii, [ORGANIZATION12] dělá opravu zadání pro nové vstupní podmínky, aby mohli studii dopracovat, musí se vyřešit dopravní připojení
•	[ORGANIZATION28] [PROJECT21] musíme svolat jednání – pan [PERSON28] [ORGANIZATION13]
•	[PROJECT23], otočka, podélné stání OK, vyparkování aut na konci OK, nejsou přechody, točka je hrozná, převládá vazba do Perlovky, chtělo by ji zavřít
•	TT na [PROJECT7], město ([ORGANIZATION10] a nám. [PERSON49]) na TT budou tlačit, budeme chtít alespoň minimální zakrytí? Minulý týden poslal [PERSON17] podklad pro TT, do konce tohoto týdne prosím o názor [PERSON13], popř. [PERSON33]
•	[PROJECT15] – bude debata v [ORGANIZATION17] 22. 10. 19hod, před tím bude porada na úrovni ředitelů, budeme psát zadání na řešení veřejného prostoru okolí budovy
Z porady sekcí
•	Z2440 metro D bude schválena pravděpodobně březen 2021
•	Z2908 TT [PROJECT26] se procesuje dále

•	[PERSON55] [PROJECT8], konzultace se [ORGANIZATION16]
•	Koncepční zadání [PROJECT7]! Visí na [ORGANIZATION26]– dodělat!!!!

Kolegové
[PERSON21]
•	[ORGANIZATION21] – zpracovává studie s arch. [PERSON48], území U Elektry
[PERSON13]
•	zadání [PROJECT18], hledá zadání pro [PROJECT19], zapojím se do procesu, jakmile napíšu zadání na dopravu [PROJECT5]
