Zápis z dálkové schůzky		
Dne 16. 9. 2020
•	Děkuji za hladký přechod na práci z domova. Doufám, že striktní karanténa příští týden pomine a my budeme moci zpět do jakéhosi „poloprovozu“ dle instrukcí pana ředitele [PERSON1]
•	informace o styku s Covidem se hlásí mně a panu [PERSON31], při eskalaci nastavíme interní pokyny pro sekci, na chodbách a do [ORGANIZATION2] nosíme roušky
•	spadlo připojení, ihned obnoveno
•	[ORGANIZATION5] nebude Krajina ve městě, ale bude [PROJECT17] v pátek 18. 9. od 9:00
•	[PROJECT2] – další varianta k prověření je [PROJECT15] na Smíchově
•	Workshop k [PROJECT6] proběhne 22. 9. ve 13:00 v Sále architektů – dozvíme se, zda bude on-line
Úkoly
•	[PROJECT7], budeme dělat objemovou studii na výtah s lávkou přes železniční koleje, studie zahrne první blok vpravo ul. Pernerovy, uvažuje se o sídle [ORGANIZATION17], doporučí velikost výtahu a šířku a výšku lávky nad železnicí (konzultace [ORGANIZATION8]), doporučí změnu ÚP a rozpočtovou rozvahu – bude zpracovávat [PERSON26]. Bude následovat Tisk pro [ORGANIZATION3], [ORGANIZATION4] na další postup. Použije se studie [PROJECT13] – přístupové body
•	[PROJECT11], která bude obsahovat analýzu produkčních ploch v Praze, budeme dělat interně, [PERSON26], [PERSON33], první nástřel řešeného území - konzultace s [PERSON8], schůzka zítra 13:00 se stratégy
•	Studie [PROJECT14], musíme psát zadání pro studii – [PERSON16], zadání se musí konzultovat s [ORGANIZATION7], finance se budou čerpat až příští rok
•	Nová varianta stromů na [PROJECT3] – já ihned
•	Podat záměr na [PROJECT16], sepsat zadání pomůže [PERSON7]


Dotazy
•	Koncepční zadání [PROJECT10]! Visí na [ORGANIZATION8]
•	[PROJECT4] pokračuje – do konce měsíce hotové, jednat s [ORGANIZATION13] [ORGANIZATION15] ohledně hudební školy (nepokračuje se) – kdo to tam řeší?, zapojit někoho ze soutěží ([ORGANIZATION10]), bude pokračovat participace
•	Dotaz na [PERSON14] – bezmotorové komunikace A2, A26 pro [PERSON6], personální změny na radnici – [PERSON14] nemůže sehnat aktuální informace, proč nejedná náměstek přímo s [ORGANIZATION20]?
•	[PERSON14] a [PERSON10] - workshop [PROJECT8], dnes večer
•	[PERSON3] viděla Výhledy? Může je začít revidovat? Musíme získat zadání od [PROJECT12]. Sepsat došlé připomínky stakeholderů. Musíme je uložit a připravit výpis nejdůležitějších připomínek.
Kolegové
•	[PERSON37] – požádat pana ředitele o urgentní podepisování
•	[PERSON21] – [PROJECT18], rozpor s projektantem [ORGANIZATION20] nad povrchy vjezdu do areálu versus rekonstrukcí TT – podporujeme pokračování projektu [ORGANIZATION3]



