Účastníci: [PERSON13], [PERSON6], [PERSON3], [PERSON25], [PERSON15], [PERSON20], [PERSON24], [PERSON19], [PERSON22], [PERSON12], [PERSON11]

Účel schůzky: probrání novinek

Datum schůzky: 24. 6. 2020


Shrnutí schůzky:

- do pátku by měl každý nahlásit, který den bude chtít být na home office, zda čtvrtek nebo pátek

- udělá se pak sdílený kalendář, kde bude každý zapisovat, zda opravdu v ten den zůstává doma

- je aktualizována tabulka [ORGANIZATION6], a je potřeba tam důsledně každý záměr dokreslovat

- [ORGANIZATION2] má za úkol vysázet stromořadí v [PROJECT8]

- bude se dělat koncepční zadání na [PROJECT12]

- setkání s panem náměstkem ohledně [PROJECT3] bylo úspěšné, příští setkání bude s mětskými částmi 23.7.

- měl by se začít připravovat záměr na areál [PROJECT13]

- u [PROJECT10] by se mělo k jednotlivým lokalitám dopsat dvěma řádky z hlediska území, jestli to tomu území pomůže nebo nepomůže

- [ORGANIZATION12] je nová pracovní skupina, která by se měla zabývat transformací cest na ulice

- je tam zapojených hodně měst ze západní Evropy  a bude se zkoušet projekt, který chtěla mětská část, a to transformace cest

- kolegové z [ORGANIZATION12] spolupracují ještě s [ORGANIZATION4], což je odborné sdružení metropolitních regionů a institucí, které spravují metropolitní oblasti

- [ORGANIZATION4] má zájem, jestli by se jim z Prahy neposlali věci, které už byly zrealizované nebo se připravují, mohl by se jim poslat [PROJECT4]

- během června vypomáha stážistka, která spolupracuje teď na dokončení grantu [ORGANIZATION3], s prezentacemi a teď i se [PROJECT10]

- řeší se situace, která souvisí s [PROJECT9] a s projektem [ORGANIZATION9], kdy se tam před dvěma roky dělala podkladová studie, kde přichází na věci, kdy nastavená stavební čára je vlastně nerealizovatelná a nesplnitelná s ohledem na požadavky jak stavební a jiné

- nesedí třeba požadavek na denní osvětlení, kdy je [ORGANIZATION15] zařadil do kategorie 3, ale oni by potřebovali, aby je zařadili do kategorie 4, ale není na to žádná regule, která by to upravovala

- mohla by tomu pomoci úprava PSPček

- upozornit vedení, že při představení podkladové studie se rozesílá pozvánka ředitelům sekcí a vedoucím kanceláře, ale na schůzku z jedné kanceláře přijdou čtyři lidi a z jiný kanceláře tam nepřijde nikdo

- u [PROJECT14] se bude hledat nové využití a má to k pověření [ORGANIZATION1]

- upozornit na vrátnici, aby lidé vyčkávali v prostoru vrátnice, kde budou cedule, ale zároveň i vrátní by měli dotyčného upozornit, aby počkal na vrátnici, až ho někdo vyzvedne

- je problém se zasedačkami, kdy není volné místo, je potřeba ještě vyčkat, kdy se v přízemí dělají nové zasedací místnosti, kde bude  jedna velká zasedačka, jedna malá zasedačka a jedna místnost, kam člověk může odejít

- mělo by to být pouze pro dům B a měl by tam být stejný rezervovací systém jako nyní

- zkusit sjednotit šablony na vyjádření - upravit písmo, formát atd.

- ke studii na [PROJECT6] by se do konce června měly dát připomínky


Zapsala: [ANNOTATOR2]
