Schůzka [OTHER2], 2020-02-11

Přítomni: [PERSON15], [PERSON10], [PERSON9]

Na schůzce bylo řešeno:
• Přidána kapitola z dizertace, částečně přepracovaná
• Text z dizertace se bude upravovat později, až se bude vědět, co vše v knize bude
• K textu dizertace dopsat poznámky, co v něm chybí
• Představen package pro použití zkratek
• Deadline na surveye je 14. 2.
o Všechny články, které k tomu jsou si přečíst a shrnout z článků, co je relevantní

• Deadline pro osnovu knihy je stanoven na 14. 3.: rozepsání kapitol a co v nich přibližně bude

o Plán na úrovni sekcí, podsekcí
• Deadline na první verzi textu 22. 4.
• Deadline celé knihy 1. 6.
• Na konci června se musí kniha odevzdat recenzentům
• Je potřeba se zjistit, zda musí být knížka černobílá nebo mohou být některé strany barevné
• Do 12. budou recenze na ACL
• Příští schůzka je naplánována na 25. 2. v 11 hodin: třeba pořešit strukturu knihy
• Chybí pořád jeden článek poslat, aby byl splněný plán pro grant [ORGANIZATION1]
o Článek bude cílit na calling a bude se řešit první týden v dubnu
o Když nevezmou na ACL článek s BERTem, tak tam [PERSON9] připíše věci s xml
• Probrána rekonstrukce [LOCATION1] a stěhování











Sepsala: [ANNOTATOR1]
